【裁判字號】    95,訴,366
【裁判日期】    950630
【裁判案由】    違反毒品危害防制條例
【裁判全文】
臺灣嘉義地方法院刑事判決               95年度訴字第366號
公  訴  人  臺灣嘉義地方法院檢察署檢察官
被      告  甲○○
上列被告因違反毒品危害防制條例案件，經檢察官提起公訴（九
十五年度毒偵字第五０九號），本院合議庭裁定由受命法官獨任
進行簡式審判程序審理，判決如下：
    主  文
甲○○連續施用第一級毒品，累犯，處有期徒刑拾壹月。扣案第
一級毒品海洛因參包（淨重零點參壹公克），沒收銷燬之；扣案
針筒貳支及上開毒品外包裝袋參個，均沒收。
    事  實
一、甲○○前於民國九十二年間因違反毒品危害防制條例案件，
    經本院以九十二年度毒聲字第五三五號裁定令入勒戒處所施
    以觀察、勒戒後，認無繼續施用毒品之傾向，於九十二年八
    月一日執行完畢釋放。復於九十三年間因竊盜案件，經臺灣
    臺南地方法院以九十三年度易字第三九二號判處有期徒刑九
    月確定，後於九十四年七月十四日縮短刑期假釋出監並交付
    保護管束，迄九十四年八月二十一日縮刑期滿，未經撤銷假
    釋視為執行完畢。
二、甲○○竟仍不思悔改，明知海洛因係毒品危害防制條例所定
    之第一級毒品，不得無故施用、持有，竟於上揭觀察、勒戒
    完畢釋放後五年內，另起施用第一級毒品之概括犯意，自九
    十五年二月中旬某日某許起至同年四月二十八日十五時許止
    ，在其位於嘉義縣中埔鄉和美村後庄一六０之四十八號住處
    內及其真實姓名年籍不詳綽號「小涵」之友人位於嘉義縣太
    保市嘉義縣政府附近住處內等處所，依一日施用二次之頻率
    ，以將海洛因摻水再以針筒注射之方式，連續施用第一級毒
    品海洛因多次。嗣於九十五年四月二十八日十六時三十分許
    ，在嘉義縣中埔鄉和美村後庄一六０之四十八號住處為警搜
    索查獲，並扣得海洛因三包（淨重0.31公克）及其所有供施
    用海洛因所用之注射針筒二支，且經警於同日十七時四十分
    許，得甲○○同意採其尿液送驗，其結果呈嗎啡陽性反應，
    始知上情。
三、案經嘉義縣警察局報請臺灣嘉義地方院檢察署檢察官偵查起
    訴。
    理  由
一、訊據被告甲○○對於上開犯罪事實均坦承不諱（見本院卷第
    20頁、第26頁、第28頁），復有本院九十五年度聲搜字第四
    五四號搜索票、嘉義縣警察局搜索扣押筆錄、扣押物品目錄
    表及扣押物照片三幀附卷可稽；參以於九十五年四月二十八
    日十七時四十分許，得被告同意採尿送驗，其結果呈嗎啡陽
    性（按施用海洛因後，經人體之水解代謝作用，會呈嗎啡陽
    性反應）反應等情，亦有高雄市立凱旋醫院率藥物尿液檢驗
    報告、代號與真實姓名對照表各乙紙在卷可佐。又扣案之疑
    似海洛因毒品三包，確含海洛因成分（淨重0.31公克）等情
    ，有法務部調查局九十五年五月二十四日調科壹字第180002
    278 號鑑定通知書乙份在卷可考（見偵查卷第30頁）。此外
    ，復有扣案被告所有供施用第一級毒品所用之注射針筒二支
    可證，均足資擔保被告於本院審理時所為之上開任意性自白
    具有相當程度之真實性，而得使本院確信被告上述自白確與
    事實相符，應堪採信。而被告前於九十二年間因違反毒品危
    害防制條例案件，經本院以九十二年度毒聲字第五三五號裁
    定令入勒戒處所施以觀察、勒戒後，認無繼續施用毒品之傾
    向，於九十二年八月一日執行完畢釋放等情，有臺灣高等法
    院在監在押全國紀錄表及臺灣高等法院被告前案紀錄表各乙
    份附卷可憑。是被告施用毒品經觀察、勒戒執行完畢釋放後
    ，五年內再犯施用第一級毒品之犯行，堪以認定，應依法論
    科。
二、查海洛因係毒品危害防制條例所定之第一級毒品毒品，是核
    被告施用第一級毒品海洛因之行為，係犯毒品危害防制條例
    第十條第一項之施用第一級毒品罪。其施用前、後持有上開
    第一級毒品海洛因之行為，為施用行為所吸收，不另論罪。
    又被告多次施用第一級毒品海洛因犯行，時間緊接，方法相
    同，所犯係構成要件相同之罪名，顯係基於概括犯意反覆為
    之，應依連續犯規定以一罪論，並均加重其刑。又被告於九
    十三年間因竊盜案件，經臺灣臺南地方法院以九十三年度易
    字第三九二號判處有期徒刑九月確定，後於九十四年七月十
    四日縮短刑期假釋出監並交付保護管束，迄九十四年八月二
    十一日縮刑期滿，未經撤銷假釋視為執行完畢等情，有臺灣
    高等法院被告前案紀錄表乙份附卷可參，其於五年內再犯本
    件有期徒刑以上之罪，為累犯，應依刑法第四十七條之規定
    遞加重其刑。爰審酌被告國小畢業之智識程度，前曾因施用
    毒品而經觀察、勒戒程序，竟仍未思悔改，連續施用毒品，
    顯然缺乏禁絕毒害決心，與被告施用毒品之頻率、次數，以
    及施用毒品犯行係屬戕害自身健康之行為，尚未危害他人，
    且被告於本院審理中坦承犯行，態度尚稱良好等一切情狀，
    量處如主文所示之刑，以資懲儆。
三、扣案之第一級毒品海洛因三包（淨重0.31公克），應依毒品
    危害防制條例第十八條第一項前段規定宣告沒收銷燬。而扣
    案注射針筒二支及上開毒品外包裝袋三個，均係被告所有供
    犯罪所用之物，亦為被告所供承明確，均應依刑法第三十八
    條第一項第二款規定宣告沒收之。至扣案行動電話一支，被
    告堅詞否認為其所有，復乏其他積極證據足資證明係供本件
    犯罪所用或預備所用之物，爰不為沒收之諭知，併此敘明。
據上論斷，應依刑事訴訟法第二百七十三之一條第一項、第二百
九十九條第一項前段，毒品危害防制條例第十條第一項、第十八
條第一項前段，刑法第十一條前段、第五十六條、第四十七條、
第三十八條第一項第二款，判決如主文。
本案經檢察官吳咨泓到庭執行職務。
中    華    民    國    95    年     6    月    30    日
                        刑事第四庭  法  官  曾宏揚
上列正本證明與原本無異。
如不服本判決，應於判決送達後10日內向本院提出上訴狀（應附
繕本）。
中    華    民    國    95    年     6    月    30    日
                                    書記官  陳慶昀
附錄論罪科刑法條：
毒品危害防制條例第10條第1項
施用第一級毒品者，處 6 月以上 5 年以下有期徒刑。
施用第二級毒品者，處 3 年以下有期徒刑。


司法院資訊處製作；財團法人民間司法改革基金會備份。
